# 债务重组收益和损失到底记到哪？

提问人：yymama2012bxy 时间：2020-02-26 08:05:26
根据 2019 年 6 号文，财务报表中营业外收支中已经不包括债务重组利得和损失，那现在债务重组收入和损失记哪呢？

回答人：chenyiwei
最终取决于债务重组准则应用指南的正式发布。在官方应用指南正式发布之前，建议如下处理：
1 、对债务人，豁免债务的收益计入其他收益。
2 、对债权人，通过交付现金或其他资产清偿债务的损益计入其他收益；修改债务条件且导致原债务终止确认的，则金融负债终止确认损益计入其他收益；修改债务条件但未导致原金融负债终止确认的（参照新CAS 22第四十二条规定作出对应的会计处理），计入信用减值损失。